【裁判字號】    94,訴,1494
【裁判日期】    950217
【裁判案由】    違反毒品危害防制條例
【裁判全文】
臺灣臺南地方法院刑事判決              94年度訴字第1494號
    公 訴 人  臺灣臺南地方法院檢察署檢察官
    被    告  甲○○
上列被告因違反毒品危害防制條例案件，經檢察官提起公訴（94
年度營毒偵字第392號），被告於準備程序期日就被訴事實為有
罪之陳述，本院合議庭裁定由受命法官獨任進行簡式審判程序，
判決如下：
    主  文
甲○○連續施用第一級毒品，累犯，處有期徒刑拾月。
    事  實
一、甲○○因竊盜案件，經本院於民國（下同）九十二年八月十
    五日，以九十二年營簡字第三九一號判決，判處有期徒刑六
    月確定，甫於九十四年一月十二日因縮刑期滿而執行完畢。
    其前另因違反毒品危害防制條例（施用毒品）案件，經觀察
    、勒戒後，認無繼續施用毒品之傾向，而由臺灣臺南地方法
    院檢察署檢察官以八十七年度營偵字第一五○二號為不起訴
    處分，又再度違反毒品危害防制條例（施用毒品）案件，經
    本院於九十年十月二日，以九十年度毒聲字第二○三一號裁
    定，令入戒治處所施以強制戒治，其於九十一年十月十七日
    因停止戒治釋放出所，並於九十二年一月七日因戒治期滿而
    執行完畢；其亦因同上違反毒品危害防制條例案件，經本院
    於九十年十一月十六日，以九十年度訴字第一二五七號判決
    ，判處有期徒刑八月確定，且於九十二年九月二十七日因縮
    刑期滿而執行完畢。詎其猶不知悔改，竟於上開強制戒治執
    行完畢釋放後五年內，復基於施用毒品之概括犯意，自九十
    四年四月間某日起，至同年九月一日中午十二時二十分許採
    尿時往前回溯之二十六小時內之某時止，在臺南縣新營市○
    ○路三二巷十八號住所內，連續以將第一級毒品海洛因置於
    注射針筒後皮下注射之方式，施用第一級毒品海洛因多次。
    嗣於同年九月一日上午十時四十五分許，在臺南縣新營市○
    ○○○道國姓爺廟旁堤防上，為警發覺可疑攔查，復經其同
    意，採集其尿液檢體送驗結果呈現鴉片類嗎啡陽性反應，始
    知悉上情。
二、案經臺南縣警察局新營分局報請臺灣臺南地方法院檢察署檢
    察官偵查起訴。
    理  由
一、本件係經被告甲○○於本院當庭表示認罪，而以簡式審判程
    序加以審理，此有本院九十五年二月十三日準備程序筆錄及
    同日審判筆錄各一份附卷足憑，則依據刑事訴訟法第二百七
    十三條之二、同法第一百五十九條第二項之規定，不適用傳
    聞法則有關限制證據能力之相關規定，合先敘明。
二、上揭事實，業據被告甲○○於本院審理時坦承不諱，並當庭
    為認罪之表示（見本院卷九十五年二月十三日審判筆錄）。
    而被告經警採集之尿液檢體，經送長榮大學鑑驗結果呈現鴉
    片類嗎啡陽性反應，此有長榮大學於九十四年九月二十三日
    出具之確認報告、採取尿液名冊及採取尿液編號對照表（尿
    液編號為Ｖ一四二）各一紙在卷可稽。本院並參諸海洛因經
    注射入人體後，約百分之八十於二十四小時內自尿中排出，
    一般而言，尿液中能否驗出嗎啡陽性反應與其投與量、投與
    途徑、採尿時間、個人體質及檢驗方法之靈敏度有關，國外
    曾有文獻報導注射六毫克之海洛因鹽酸鹽，其代謝物嗎啡之
    平均可檢出時限約為二十六小時，此經行政院衛生署藥物食
    品檢驗局以八十一年九月八日（八一）藥檢壹字第八一一四
    八八五號函述明斯旨綦詳，而認被告自白與事實相符。次查
    ：被告前因違反毒品危害防制條例（施用毒品）案件，經本
    院於九十年十月二日，以九十年度毒聲字第二○三一號裁定
    ，令入戒治處所施以強制戒治，其於九十一年十月十七日，
    因停止戒治釋放出所，並於九十二年一月七日因戒治期滿而
    執行完畢乙情，有臺灣臺南地方法院檢察署刑案資料查註紀
    錄表、受觀察勒戒人毒品及前科紀錄簡列表、臺灣高等法院
    被告前案紀錄表各一份在卷足憑，而可認定。綜上所述，本
    件事證明確，被告施用第一級毒品海洛因多次之犯行，堪以
    認定，應依法論科。
三、按海洛因屬毒品危害防制條例第二條第二項第一款所規定之
    第一級毒品。核被告甲○○所為，係違反毒品危害防制條例
    第十條第一項之施用第一級毒品罪。其持有第一級毒品海洛
    因之低度行為，已為施用第一級毒品海洛因之高度行為所吸
    收，而不另論罪。又被告施用第一級毒品海洛因多次之犯行
    ，時間緊接，所犯係犯罪構成要件相同之罪名，顯均係基於
    概括之犯意反覆為之，為連續犯，應依刑法第五十六條之規
    定，論以一罪，並加重其刑。再被告前於九十二年間即因竊
    盜案件，經本院於九十二年八月十五日，以九十二年營簡字
    第三九一號判決，判處有期徒刑六月確定，甫於九十四年一
    月十二日因縮刑期滿而執行完畢，此有上揭被告前案紀錄表
    乙份存卷可考，其於五年以內再犯本件有期徒刑以上之罪，
    為累犯，應依刑法第四十七條之規定，加重其刑，並依刑法
    第七十條規定，遞加重之。爰審酌被告有前科，素行非佳，
    且其因施用毒品犯行，迭經觀察、勒戒及強制戒治之治療程
    序，竟仍不思悔改，徹底袪除施用毒品之惡習，甚至於違反
    毒品危害防制條例案件判刑確定後仍繼續施用，可知其顯深
    陷毒癮難以自拔，其意志力甚為薄弱，未能善體國家設置觀
    察、勒戒機構，協助毒品施用者戒除毒癮之美意，惟念及其
    施用毒品之犯行，在本質上乃屬戕害自身身心健康之行為，
    其尚未有嚴重破壞社會秩序或侵害他人權益之情形，且還能
    坦承犯行，犯罪後之態度尚可等一切情狀，量處如主文所示
    之刑，以資懲儆。
據上論斷，依刑事訴訟法第二百七十三條之一第一項、第二百九
十九條第一項前段，毒品危害防制條例第十條第一項，刑法第十
一條前段、第五十六條、第四十七條，判決如主文。
本案經檢察官乙○○到庭執行職務。
中    華    民    國    95    年    2     月    17    日
                      刑事第六庭    法  官  徐千惠
以上正本證明與原本無異。
如不服本判決，應於收受送達後10日內向本院提出上訴書狀（應
附繕本）。
                                    書記官  鄭秀美
中    華    民    國    95    年    2     月    22    日
毒品危害防制條例第10條
施用第一級毒品者，處 6 月以上 5 年以下有期徒刑。
施用第二級毒品者，處 3 年以下有期徒刑。


司法院資訊處製作；財團法人民間司法改革基金會備份。
